# 请问陈老师投资性房地产转固定资产处置后，公允价值变动损益是否需要转入营业外收入

提问人：dlk7 时间：2013-03-08 09:28:31
之前的投资性房地产以公允价值计量，假设成本 100 ，公允价值 10 ，以 110 元在上年转入固定资产。但公允价值变动损益未转入营业外收入。 本年进行处置，假设卖出价格 120 元，营业外收入即为120-110=10元。此时，之前的公允价值变动损益 10 元是否需要转入营业外收入？如果转入的话，投资性房地产的movement和PL里的公允价值变动损益就没办法勾稽。
请问陈老师该如何进行核算

回答人：chenyiwei
回复 dlk7 的帖子
个人理解，在处置该项由投资性房地产转换而来的固定资产时，原先作为投资性房地产核算期间累计确认的“公允价值变动损益”以转入处置损益相对较妥当。这主要是考虑到比照直接出售以公允价值计量的投资性房地产和金融资产时的一般做法。
这种情况下存在如你所说的“投资性房地产的movement和PL里的公允价值变动损益就没办法勾稽”的情况，但该差额是可以解释的。

提问人：youinme 时间：2016-01-07 18:01:56
陈老师，问您一个问题，客户签订了房产出售合同，约定按过户日期为转移资产风险的日期，目前还没有过户完成，相关税金还没有缴纳，这种情况下，我们把该固定资产结转到固定资产清理科目，处置的相关费也入到固定资产清理科目，那么税金部分呢？在年末，是预估一个金额，还是等实际支付的时候入到固定资产清理科目？多谢回复

回答人：chenyiwei
按照新准则规定，应当作为“持有待熟非流动资产”列报。税金部分无需预提，到实际发生纳税义务时计提即可。

提问人：youinme 时间：2016-01-08 10:35:13
chenyiwei
按照新准则规定，应当作为“持有待熟非流动资产”列报。税金部分无需预提，到实际发生纳税义务时计提即可。
陈老师，这是什么时候的新规定？具体怎么判断的呢？我看计入持有待售有 3 个条件，其中签订不可撤销的协议，一年内执行，可是我们这个固定资产已经处于处置过程中，只不过过户需要时间，对方已经把买价打过来了，合同中约定于过户日为转移风险的日期，这种情况下是否将净值及所支付的费用计入固定资产清理客户即可？税金等到实际发生时计入固定资产清理？而且我们金融保险企业的报表也没有持有待售的非流动资产科目吧，请赐教

回答人：chenyiwei
从你说的情况看是符合“持有待售非流动资产”的确认条件的。如果报表中没有“持有待售非流动资产”项目的，也可以通过“固定资产清理”或“其他资产”项目核算和列报。

提问人：youinme 时间：2016-01-13 14:42:13
陈老师，问您一个问题，客户签订了房产出售合同，约定按过户日为转移资产风险时点，目前还没有过户，相关税金还没有缴纳，这种情况下，客户把该固定资产净值、处置的相关费结转到固定资产清理科目，同时把收到的房款作为处置收入入到固定资产清理贷方，由于没有完成过户，没有结转至营业外收入，导致年末固定资产清理贷方是个很大的数，想问一下，这种情况收到的钱是不是先放在其他应付款，等过户完转移了风险再转到固清，然后转营业外收入，不过书上也确实说，企业收回的出售价款入到固清贷方，但是我想既然合同中约定按过户为转移风险的条件，目前没有过户收到的钱就放在其他应付就好了，不用入到固清贷方？？

回答人：chenyiwei
建议将已收到的处置款放在其他应付款或其他流动负债，同时固定资产清理科目为被清理固定资产账面价值，分别列报，较为妥当。